【裁判字號】    90,裁,196
【裁判日期】    900412
【裁判案由】    牌照稅
【裁判全文】
最  高  行  政  法  院  裁  定                      九十年度裁字第一九六號
    聲  請  人  甲○○
右聲請人因牌照稅事件，對本院中華民國八十九年一月七日八十九年裁字第○○○一
四號裁定聲請再審。本院裁定如左：
    主  文
再審之聲請駁回。
再審訴訟費用由聲請人負擔。
    理  由
按行政訴訟法第二百七十三條第一項第一款（修正前行政訴訟法第二十八條第一款）
所謂適用法規顯有錯誤，係指原裁判適用之法規與該案應適用之現行法規相違背，或
與解釋判例有所牴觸者而言，至於法律上見解之歧異，聲請人對之縱有爭執，要難謂
為適用法規錯誤，而據為再審理由。又同法條第一項第十三款（即修正前第十款）所
謂發現未經斟酌之重要證物者，係指該項證物在前此訴訟程序中即已存在，而當事人
不知其存在或不能予以使用，現始發現或得予使用者而言，並以如經斟酌可受較有利
益之裁判者為限。迭經本院著有判例。本件聲請人因牌照稅事件，提起行政訴訟，經
本院八十七年度裁字第一四一三號裁定（以下稱前裁定）駁回後，聲請人以前裁定有
修正前行政訴訟法第二十八條第一款規定之事由聲請再審，復經本院八十九年度裁字
第十四號裁定（以下稱原裁定）予以駁回在案。茲聲請人又以原裁定具有修正前行政
訴訟法第二十八條第一款、第十款規定事由聲請再審。經核原裁定駁回再審聲請之理
由略謂：「本件聲請人因牌照稅事件，經相對人臺南縣稅捐稽徵處發單課徵，繳納期
間自八十四年四月一日起至八十四年四月三十日止，惟聲請人至八十五年五月三十一
日及七月九日始分別申請復查，依稅捐稽徵法第三十五條第一項第一款規定，已逾三
十日之不變期間，原處分即屬確定，一再訴願決定遞自程序上予以駁回，經核並無不
當。其對已確定之行政處分提起行政訴訟，即為法所不許為由，裁定駁回聲請人之訴
。核前裁定認事用法，均甚妥適。聲請人主張前裁定有行政訴訟法第二十八條第一款
聲請再審事由者，無非以聲請人早於八十四年四月七日法定不變期間內即已申請復查
為其論據。經查，聲請人固於八十四年四月六日提出申請書乙紙，惟係對八十一年期
使用牌照稅申請復查等情，已詳一再訴願決定論述綦詳。至其於本院前訴訟程序提出
對八十二年至八十四年使用牌照稅申請復查之八十四年四月七日申請書，未據聲請人
舉證證明業已於前開法定不變期間內向相對人提出之事實，難認聲請人已於法定期間
內申請復查，雖本院前裁定對此未予論述，惟其結果並無二致，即前裁定並無適用法
規顯有錯誤之情節。從而，聲請人依修正前行政訴訟法第二十八條第一款聲請再審，
為無理由。」云云。查原裁定依據上述理由，駁回其再審之聲請，其所適用之法規與
該案應適用之現行法規並不相違背，亦無與解釋、判例有所牴觸之情形，聲請人依修
正前行政訴訟法第二十八條第一款規定聲請再審，即有未合。至於聲請人於本次再審
所提出之雙掛號收件回執影本，係八十四年四月間既已存在之證物，聲請人於前此各
訴訟程序中均未提出主張，又未說明未提出之理由，自與發見未經斟酌之重要證物之
要件不符。況該收件回執影本之收文日期為八十四年四月八日，而另紙退回寄件人之
回執影本之交寄郵戳卻蓋八十四年四月七日，按諸常理，收文日期當在退回寄件人之
交寄日期之前，但在本件卻適為相反，則其所提出之雙掛號收件回執之正反二面影本
，自屬矛盾，縱經前訴訟程序所審酌，亦不能為較有利之認定。是聲請人依修正前行
政訴訟法第二十八條第十款規定聲請再審，亦難謂有據。綜上所述，本件再審之聲請
，並無再審理由，應予駁回。
據上論結，本件再審之聲請為無理由，爰依行政訴訟法施行法第二條、行政訴訟法第
二百八十三條、第二百七十八條第二項、第一百零四條、民事訴訟法第九十五條、第
七十八條，裁定如主文。
中    華    民    國     九十        年      四      月      十二       日
                    最 高 行 政 法 院  第 三 庭
                                審 判 長 法  官      曾  隆  興
                                         法  官      吳  錦  龍
                                         法  官      徐  樹  海
                                         法  官      鄭  淑  貞
                                         法  官      林  家  惠
右  正  本  證  明  與  原  本  無  異
                                         法院書記官  王  福  瀛
中    華    民    國     九十        年      四      月      十二       日


司法院資訊處製作；財團法人民間司法改革基金會備份。
